臺灣臺北地方法院刑事裁定　　　　　　　100年度聲字第558號
聲　請　人　張志文
即　被　告
選任辯護人　顧定軒律師
上列聲請人即被告因殺人等案件（100 年度重訴字第6 號），聲
請具保停止羈押，本院裁定如下：
    主  文
聲請駁回。
    理  由
一、聲請意旨如附件聲請狀所載。
二、按羈押之被告，所犯最重本刑為3 年以下有期徒刑、拘役或
    專科罰金之罪者，或係懷胎5 月以上或生產後2 月未滿者，
    現罹疾病，非保外治療顯難痊癒者，如經具保聲請停止羈押
    ，不得駁回，刑事訴訟法第114 條第1 款、第2 款、第3 款
    分別定有明文。
三、經查：
  (一)本件被告因涉嫌殺人罪，前經本院於民國100 年1 月27日訊
    問後，認被告雖抗辯其只想要教訓被害人黃翰膺，惟有證人
    指訴及卷證可佐，足認其涉嫌殺人犯嫌重大，所犯為最輕本
    刑5 年以上有期徒刑之罪，非予羈押，顯難進行審判，依刑
    事訴訟法第101 條第1 項第3 款裁定自100 年1 月27日起羈
    押在案。
  (二)被告所涉犯刑法第271 條第1 項殺人罪嫌，其最輕本刑為10
    年以上有期徒刑，且依起訴事實，被告係與黃韋閔、黃韋智
    、施智中等人在晴川網咖內分持棍棒、機車大鎖、安全帽、
    磚塊及礦泉水瓶毆打被害人黃翰膺，且於毆打後又命晴川網
    咖店員謝孟霖交出店內監視錄影帶以圖掩飾犯行，是由被告
    犯罪情狀，惡性非輕，俱見被告非予羈押顯難進行審判。
  (三)至於被告以頭部曾受槍傷至今未能痊癒，且頭部內仍有子彈
    碎片殘留而未清除為由，請求具保停止羈押，雖被告於法務
    部矯正署臺北看守所（下稱臺北看守所）內作頭頸部X 光檢
    查結果為「第二頸椎及上頷處多處金屬異物」，惟目前病情
    尚稱穩定，如有身體不適，當再安排醫師診療等語，此有臺
    北看守所100 年2 月23日北所衛字第1000001683號函暨放射
    科檢查申請報告單覆卷可稽，且經本院函詢臺北看守所以被
    告目前病況有無生命危險、治療計畫為何、是否足以控制病
    情惡化等情，經函覆以目前病情尚稱穩定，無生命危險，本
    所將持續安排醫師診療，以利控制病情等語，亦經臺北看守
    所於100 年3 月10日北所衛字第1000002172號函函覆明確，
    另就被告所稱口鼻常流膿水，經臺北看守所戒送亞東紀念醫
    院耳鼻喉科門診就診結果，具該院診斷證明書所載診斷為「
    鼻竇炎（慢性）、鼻息肉、慢性鼻炎」一節，亦有臺北看守
    所100 年3 月10日北所衛字第1001300527號函暨診斷證明書
    存卷可查。是被告之傷勢，並無事證證明符合刑事訴訟法第
    114 條第3 款所規定「現罹疾病，非保外治療顯難痊癒者」
    之情形，況縱使被告曾受有槍傷，仍可由臺北看守所提供所
    內治療或戒送外醫，本院因認被告原羈押原因仍然存在，不
    能因具保而使之消滅，被告聲請具保停止羈押，尚難准許，
    應予駁回。
中    華    民    國   100    年    3     月    22    日
                  刑事第十八庭審判長法  官  彭慶文
                                    法  官  陳思帆
                                    法  官  林芳華
以上正本證明與原本無異。
如不服本裁定，應於送達後5 日內，向本院提出抗告狀。
                                    書記官  林鈴芬
中    華    民    國   100    年    3     月    22    日